【裁判字號】    97,交抗,1530
【裁判日期】    971127
【裁判案由】    違反道路交通管理處罰條例
【裁判全文】
臺灣高等法院交通事件裁定            97年度交抗字第1530號
抗  告  人
即受處分人  甲○○原名鄭德龍
上列抗告人因違反道路交通管理處罰條例案件，不服臺灣板橋地
方法院，中華民國97年9月5日所為裁定（97年度交聲字第1789號
），提起抗告，本院裁定如下：
    主  文
抗告駁回。
    理  由
一、本件抗告意旨略以：依據交通大隊交通事故分析研判表（下
    稱分析研判表）之記載，證人李家榮證稱其目睹闖紅燈肇事
    車禍時間為民國96年7月18日上午4時15分許，與消防局救護
    指揮中心同日上午3時57分接獲車禍報案，二者時間明顯不
    同，可見證人所言「闖紅燈」係偽證。再者，救護車到達陽
    明醫院時間為同日上午4時22分，事故現場員警 (姓名不詳)
    及交通員警吳春明於到院後，帶尤聰達與抗告人即受處分人
    甲○○談和解，並將分析研判表交給當事人簽名，然而當時
    分析研判表內容皆為空白。抗告人之父到達事故現場後，由
    於現場無石灰粉筆或白色油漆等標示，因而找不到事故地點
    ，現場亦已被破壞、移動。另酒測時間為同年月6時26分，
    與分析研判表肇事原因第2點所載「酒精濃度超過標準駕車
    肇事致人受傷（經測試吐氣所含酒精濃度為0.42毫克/公升A
    現場已舉發）」之現場舉發時間相差二小時之多，可見員警
    吳春明捏造分析研判表之內容。爰請求撤銷原處分等語。
二、原裁定略以：抗告人於96年7月18日上午4時15分許，駕駛車
    號F8T-089（原審誤載為F8-089）號重型機車，於臺北市○
    ○路○段與通河東街（原審誤載為通河東路）二段路口處，
    與尤聰達所駕駛之車號542-QA號大貨車發生車禍，並經警於
    96年8月15日舉發「闖紅燈」等事實，有臺北市政府警察局
    96年8月15日北市警交字第A1A123360號舉發違反道路交通管
    理事件通知單、道路交通事故初步分析研判表、現場圖、道
    路交通事故補充資料表、談話紀錄表、調查報告表(一)、(二)及
    現場照片等件在卷可稽。證人尤聰達及李家榮於車禍當日警
    詢時及李家榮於偵查中亦均證稱：抗告人於前揭時間駕駛重
    型機車，行經本件交岔路口有闖紅燈之行為等語。故抗告人
    辯稱證人李家榮並非第一時間目睹車禍現場，伊當時並未闖
    紅燈云云，應係卸責之詞。而抗告人於到案期限內即向舉發
    機關臺北市政府警察局交通大隊提出陳述，則參酌違反道路
    交通管理事件統一裁罰基準表規定，本件統一裁罰之基準應
    為最低額即罰鍰1,800元，原處分機關逕以罰鍰4,500元裁罰
    ，尚有未洽，自應將原處分撤銷，自為抗告人行經有燈光號
    誌管制之交岔路口闖紅燈，處罰鍰新臺幣1,800元，並記違
    規點數點之裁罰，以期適法。
三、按汽車駕駛人，行經有燈光號誌管制之交岔路口闖紅燈者，
    處新臺幣（下同）1,800元以上5,400元以下罰鍰。再按汽車
    駕駛人有第53條情形者，記違規點數3點，道路交通管理處
    罰條例第53條、第63條第1項第3款分別定有明文。
四、經查:
（一）本件抗告人即受處分人甲○○於前揭時、地駕駛車牌號碼
      F8T-089號重型機車闖紅燈之行為，業已於原審調查時，
      經證人李家榮具結後證述詳實。證人係指刑事程序中，陳
      述自己對於待證事實見聞經過之訴訟第三人。現行之刑事
      訴訟法，並無禁止被害人於公訴程序中為證人之規定（司
      法院院字第115號參照），是被害人原則上得作為證人。
      本件被害人尤聰達係事故經過當事人，其依刑事訴訟法規
      定具結，即已認識偽證罪之負擔，其證言自得作為證據。
      而證人李家榮係單純之目擊者，與抗告人及被害人皆不相
      識，其要無偏向被害人而惡意誣陷抗告人之理由。抗告人
      雖以消防局救護指揮中心接獲之報案時間與證人所指稱肇
      事時間不合為由，而否認證人之證詞；惟依據一般情形，
      因車禍現場混亂，且員警趕往車禍現場與實際肇事時間容
      有誤差，因而造成肇事時間之記載與救護指揮中心接獲報
      案時間不一致之情況，尚非足以作為否認證人證言之理由
      ，是證人李家榮之證言應可採信。
（二）另查，分析研判表乃為員警依據各造當事人之主述、現場
      相關事證所為初步分析，本件分析研判表上僅蓋有分析人
      （員警呂嘉錫）、審核人員及主管等之印章（見原審卷頁
      19），並無抗告人之簽名。是故抗告人指稱其簽有該份分
      析研判表，而簽名時內容皆為空白等語，容有誤會。至於
      抗告人所簽名之「道路交通事故現場圖」，其上所記載「
      到場時，A述A車已移至路邊」之敘述，與抗告人指稱現場
      亦已被破壞、移動等語相符；「經警方酒測值達0.42MG/
      L 」之記載，亦同抗告人於陽明醫院急診室所為之酒測紀
      錄（見原審卷頁27）；另依據肇事現場照片9張（見原審
      卷頁29 -31），亦無與道路交通事故現場圖有相左之處。
      則抗告人既未就執勤警員所製作之分析研判表或道路交通
      事故現場圖提出積極證據，證明其有發生錯誤之情形，法
      院亦查無任何證據足資證明上開員警有捏造事實之情事，
      則執勤警員本其維護交通秩序、安全職責所為之舉發，自
      應受到合法、正確之推定。
（三）綜上所述，抗告人於前揭時、地駕駛重型機車闖紅燈之違
      規行為，事證明確，堪以認定。原審裁定其認事用法，均
      無不當。抗告人抗告意旨，仍執陳詞，否認違規行為，核
      無理由，抗告應予駁回。
五、據上論結，應依道路交通案件處理辦法第26條，刑事訴訟法
    第412條，裁定如主文。
中    華    民    國    97    年    11    月    27    日
                  刑事第二十二庭審判長法  官  何菁莪
                                      法  官  李麗珠
                                      法  官  洪于智
以上正本證明與原本無異。
不得再抗告。
                                      書記官  柯月英
中    華    民    國    97    年    12    月    1     日


司法院資訊處製作；財團法人民間司法改革基金會備份。
